ko: 치즈 종류: 블루치즈; 체다; 콜비; 콜비 잭; 고다; 몬테레이 잭; 모짜렐라; 파마산; 스위스 치즈; 화이트 체다; 기타
da: Ostevariant: Blåskimmelost; Cheddar; Colby; Colby Jack; Gouda; Monterey Jack; Mozzarella; Parmesan; Schweizerost; Hvid cheddar; Andet
de: Käsesorte: Blauschimmelkäse; Cheddar; Colby; Colby Jack; Gouda; Monterey Jack; Mozzarella; Parmesan; Schweizer Käse; Weißer Cheddar; Sonstiges
fi: Juustolajike: Sinihomejuusto; Cheddar; Colby; Colby Jack; Gouda; Monterey Jack; Mozzarella; Parmesaani; Sveitsiläinen; Valkoinen cheddar; Muu
hr-HR: Vrsta sira: Sir s plavom plijesni; Cheddar; Colby; Colby Jack; Gauda; Monterey Jack; Mozzarella; Parmezan; Švicarski sir; Bijeli cheddar; Ostalo
tr: Peynir çeşitleri: Mavi peynir; Çedar; Colby; Colby Jack; Gouda; Monterey Jack; Mozzarella; Parmesan; İsviçre; Beyaz çedar; Diğer
cs: Druh sýru: Sýr s modrou plísní; Čedar; Colby; Colby Jack; Gouda; Monterey Jack; Mozzarella; Parmezán; Švýcarský sýr; Bílý čedar; Ostatní
th: ชีสชนิดต่างๆ: บลูชีส; เชดดาร์; คอลบี; คอลบีแจ็ค; เกาดา; มอนเทอร์เรย์แจ็ค; มอสซาเรลลา; พาร์เมซาน; สวิส; ไวท์เชดดาร์; อื่นๆ
hu: Sajt fajtája: Kéksajt; Cheddar; Colby; Colby Jack; Gouda; Monterey Jack; Mozzarella; Parmezán; Svájci; Fehér cheddar; Egyéb
en: Cheese variety: Blue cheese; Cheddar; Colby; Colby Jack; Gouda; Monterey Jack; Mozzarella; Parmesan; Swiss; White cheddar; Other
pl: Odmiana sera: Ser pleśniowy; Cheddar; Colby; Colby Jack; Gouda; Monterey Jack; Mozzarella; Parmezan; Szwajcarski; Biały cheddar; Inne
pt-BR: Variedade de queijo: Queijo azul; Cheddar; Colby; Colby Jack; Gouda; Monterey Jack; Muçarela; Parmesão; Suíço; Cheddar branco; Outro
sk-SK: Odroda syra: Plesňový syr; Čedar; Colby; Colby Jack; Gouda; Monterey Jack; Mozzarella; Parmezán; Ementál; Biely čedar; Iné
zh-TW: 起司種類: 藍起司; 切達; 科比; 科比傑克; 高達; 蒙特里傑克; 莫札瑞拉; 帕瑪森; 瑞士起司; 白切達; 其他
ru: Разновидность сыра: Сыр с голубой плесенью; Чеддер; Колби; Колби-джек; Гауда; Монтерей-джек; Моцарелла; Пармезан; Швейцарский; Белый чеддер; Другое
bg-BG: Разнообразие от сирена: Синьо сирене; Чедър; Колби; Колби Джак; Гауда; Монтерей Джак; Моцарела; Пармезан; Швейцарско сирене; Бял чедър; Други
fr: Variété de fromage: Fromage bleu; Cheddar; Colby; Colby Jack; Gouda; Monterey Jack; Mozzarella; Parmesan; Suisse; Cheddar blanc; Autre
vi: Loại phô mai: Phô mai xanh; Cheddar; Colby; Colby Jack; Gouda; Monterey Jack; Mozzarella; Parmesan; Thụy Sĩ; Cheddar trắng; Khác
pt-PT: Variedade de queijos: Queijo azul; Cheddar; Colby; Colby Jack; Gouda; Monterey Jack; Mozzarella; Parmesão; Suíço; Cheddar branco; Outra
el: Ποικιλία τυριών: Μπλε τυρί; Τσένταρ; Κόλμπι; Κόλμπι Τζακ; Γκούντα; Μοντερέι Τζακ; Μοτσαρέλα; Παρμεζάνα; Ελβετικό; Λευκό τσένταρ; Άλλο
it: Varietà di formaggio: Formaggio erborinato; Cheddar; Colby; Colby Jack; Gouda; Monterey Jack; Mozzarella; Parmigiano; Svizzero; Cheddar bianco; Altro
ro-RO: Varietate de brânză: Brânză cu mucegai albastru; Cheddar; Colby; Colby Jack; Gouda; Monterey Jack; Mozzarella; Parmezan; Șvaițer; Cheddar alb; Altele
ja: チーズの種類: ブルーチーズ; チェダー; コルビー; コルビージャック; ゴーダ; モントレージャック; モッツァレラ; パルメザン; スイスチーズ; ホワイトチェダー; その他
nl: Kaas soort: Blauwe kaas; Cheddar; Colby; Colby Jack; Goudse kaas; Monterey Jack; Mozzarella; Parmezaanse kaas; Zwitserse kaas; Witte cheddar; Overig
lt-LT: Sūrio veislė: Sūris su mėlynuoju pelėsiu; Čederis; Kolbis; „Colby Jack“; Gauda; „Monterey Jack“; Mocarela; Parmezanas; Šveicariškas; Baltasis čederis; Kita
nb: Ostevariant: Blåmuggost; Cheddar; Colby; Colby Jack; Gouda; Monterey Jack; Mozzarella; Parmesan; Sveitserost; Hvit cheddar; Annet
sl-SI: Sorta sira: Modri sir; Cheddar; Colby; Colby Jack; Gavda; Monterey Jack; Mocarela; Parmezan; Švicarski; Beli cheddar; Drugo
sv: Ostsort: Ädelost; Cheddar; Colby; Colby Jack; Gouda; Monterey Jack; Mozzarella; Parmesan; Schweizerost; Vit cheddar; Övrigt
zh-CN: 奶酪品种: 蓝纹奶酪; 切达奶酪; 科尔比奶酪; 杰克科尔比奶酪; 高达奶酪; 蒙特雷杰克奶酪; 马苏里拉奶酪; 帕玛森奶酪; 瑞士奶酪; 白切达奶酪; 其他
es: Variedad de queso: Queso azul; Cheddar; Colby; Colby Jack; Gouda; Monterey Jack; Mozzarella; Parmesano; Suizo; Cheddar blanco; Otra